ACORDAO-COMPLETO-2376695

ACÓRDÃO DE RELAÇÃO

ACÓRDÃO DE RELAÇÃO 13071/2019 ATA 39/2019 - PRIMEIRA CÂMARA

Acórdão 13071/2019-TCU-Primeira Câmara
	VISTOS e relacionados estes autos de tomada de contas especial resultante de Representação (TC Processo 025.860/2014-3) oferecida pelo Ministério Público Federal acerca de possíveis irregularidades ocorridas na gestão do Serviço de Apoio às Micro e Pequenas Empresas do Amazonas;
	Considerando que os indícios de dano ao erário pairavam sobre a efetiva execução de contratos celebrados entre o Sebrae/AM e o Senar/AM, visto que a inspeção do TCU havia verificado deficiência na fiscalização da execução de tais avenças por parte da primeira dessas entidades;
	Considerando que, na presente tomada de contas especial, após examinar as alegações de defesa dos responsáveis, a unidade técnica concluiu (peças 384-386) – com a chancela do Parquet especial (peça 387) – que os elementos trazidos aos autos indicam a realização dos objetos de cada uma das avenças (síntese às peças 387, tabela 1; e 384, p. 9-10, tabela 4) ,
Os Ministros do Tribunal de Contas da União, reunidos em Sessão de 1ª Câmara, ACORDAM, por unanimidade, com fundamento nos arts. 1º, inciso I, 17, inciso I, 143, inciso V, alínea “a”, 169, inciso VI, e 212 do Regimento Interno/TCU, em:
	a)	arquivar a presente tomada de contas especial, ante a ausência de pressupostos de constituição e de desenvolvimento válido e regular do processo;
	b)	dar ciência deste Acórdão aos responsáveis, ao Sebrae/AM, ao Sebrae Nacional e à Procuradoria da República no Amazonas.
1. Processo TC-Processo 026.110/2016-4 (TOMADA DE CONTAS ESPECIAL) 
	1.1. Responsáveis: Aécio Flávio Ferreira da Silva (XXX.497.872-XX) ; Aécio Flávio Ferreira da Silva Filho (XXX.008.502-XX) ; Clodoaldo Martins de Oliveira Júnior (XXX.613.948-XX) ; Lamisse Said da Silva Cavalcanti (XXX.753.472-XX) ; Mauricio Aucar Seffair (XXX.285.032-XX) ; Muni Lourenço Silva Júnior (XXX.480.662-XX) ; Nelson Luiz Gomes Vieira da Rocha (XXX.795.702-XX) ; Serviço Nacional de Aprendizagem Rural - Senar/am (04.262.769/0001-39) 
	1.2. Órgão/Entidade: Serviço de Apoio Às Micro e Pequenas Empresas do Amazonas
	1.3. Relator: Ministro-Substituto Augusto Sherman Cavalcanti
	1.4. Representante do Ministério Público: Procurador Júlio Marcelo de Oliveira
	1.5. Unidade Técnica: Secretaria de Controle Externo de Tomada de Contas Especial (SecexTCE) .
	1.6. Representação legal: Luiz Carlos Braga de Figueiredo (16010/OAB-DF) e outros, representando Aécio Flávio Ferreira da Silva Filho e Serviço de Apoio às Micro e Pequenas Empresas do Amazonas; Igor Arnaud Ferreira (10428/OAB-AM) e outros, representando Nelson Luiz Gomes Vieira da Rocha; Eliziane de Souza Carvalho (14.887/OAB-DF) e outros, representando Serviço Nacional de Aprendizagem Rural - Senar/AM; Joao Gomes Vilela Junior (4443/OAB-AM) , representando Muni Lourenço Silva Júnior e Serviço Nacional de Aprendizagem Rural - Senar/AM.

Primeira Câmara

Aécio Flávio Ferreira da Silva (XXX.497.872-XX); Aécio Flávio Ferreira da Silva Filho (XXX.008.502-XX); Clodoaldo Martins de Oliveira Júnior (XXX.613.948-XX); Lamisse Said da Silva Cavalcanti (XXX.753.472-XX); Mauricio Aucar Seffair (XXX.285.032-XX); Muni Lourenço Silva Júnior (XXX.480.662-XX); Nelson Luiz Gomes Vieira da Rocha (XXX.795.702-XX); Serviço Nacional de Aprendizagem Rural - Senar/am (04.262.769/0001-39)

AUGUSTO SHERMAN

Luiz Carlos Braga de Figueiredo (16010/OAB-DF) e outros, representando Aécio Flávio Ferreira da Silva Filho e Serviço de Apoio às Micro e Pequenas Empresas do Amazonas; Igor Arnaud Ferreira (10428/OAB-AM) e outros, representando Nelson Luiz Gomes Vieira da Rocha; Eliziane de Souza Carvalho (14.887/OAB-DF) e outros, representando Serviço Nacional de Aprendizagem Rural - Senar/AM; Joao Gomes Vilela Junior (4443/OAB-AM), representando Muni Lourenço Silva Júnior e Serviço Nacional de Aprendizagem Rural - Senar/AM.

Procurador Júlio Marcelo de Oliveira

TOMADA DE CONTAS ESPECIAL (TCE)

Secretaria de Controle Externo de Tomada de Contas Especial (SecexTCE).